【裁判字號】    99,易,731
【裁判日期】    991227
【裁判案由】    竊盜
【裁判全文】
臺灣桃園地方法院刑事判決               99年度易字第731號
公  訴  人  臺灣桃園地方法院檢察署檢察官
被      告  游金國
            陳進強
            蕭德成
上列被告等因竊盜案件，經檢察官提起公訴（99年度偵字第9046
號），被告等就被訴事實均為有罪陳述，本院改行簡式審判程序
審理，判決如下：
    主  文
游金國結夥三人以上竊盜，處有期徒刑陸月，如易科罰金，以新
臺幣壹仟元折算壹日。
陳進強結夥三人以上竊盜，累犯，處有期徒刑柒月。
蕭德成結夥三人以上竊盜，處有期徒刑陸月，如易科罰金，以新
臺幣壹仟元折算壹日。
    事  實
一、陳進強前於民國97年間因施用毒品案件，經本院以97年度審
    訴字1958號判決判處有期徒刑8 月確定，甫於98年10月24日
    執行完畢，詎猶不之悔改，與游金國、蕭德成共同基於意圖
    為自己不法所有之犯意聯絡，由游金國駕駛車牌號碼V6─01
    45號自用小客車，搭載蕭德成與陳進強，於99年2 月13日下
    午3 時許，行經桃園縣大園鄉溪海村王厝16號之1 前，推由
    蕭德成下手竊取邱創吉所有，停放於上址之車牌號碼3903─
    KT號自用小貨車，游金國則負責駕駛上開自小客車，並搭載
    陳進強在場把風，得手後，再由蕭德成將竊得之上開車輛駛
    離現場。嗣邱創吉於同日下午4 時發現遭竊，始報警循線查
    獲。
二、案經邱創吉訴由桃園縣政府警察局大園分局報告臺灣桃園地
    方法院檢察署檢察官偵查起訴。
    理  由
一、按刑事訴訟法第273 條之1 第1 項規定除被告所犯為死刑、
    無期徒刑、最輕本刑為3 年以上有期徒刑之罪或高等法院管
    轄第一審案件者外，於審判期日前之程序進行中，被告先就
    被訴事實為有罪之陳述時，審判長得告知被告簡式審判程序
    之旨，並聽取當事人、代理人、辯護人及輔佐人之意見後，
    裁定進行簡式審判程序。又簡式審判程序之證據調查，不受
    刑事訴訟法第159 條第1 項、第161 條之2 、第161 條之3
    、第163 條之1 及第164 條至第170 條規定之限制，刑事訴
    訟法第273條之2亦定有明文。經查，本件被告游金國、陳進
    強、蕭德成被訴竊盜案件，非前開不得進行簡式審判程序之
    案件，經被告3人均於本院審理時就被訴事實為有罪之陳述
    ，且經本院告知被告簡式審判程序之旨，聽取被告及檢察官
    之意見後，爰依上開刑事訴訟法第273條之1第1項之規定，
    當庭裁定改依簡式審判程序審判之，是其證據之調查，自不
    受刑事訴訟法第159條第1項、第161條之2、第161條之3、第
    163條之1及第164條至第170條刑事訴訟法規定之限制，合先
    敘明。
二、上揭犯罪事實，業據被告3 人於本院審理時均坦承不諱，並
    據證人即被害人邱創吉於警詢中證述明確（見臺灣桃園地方
    法院檢察署99年度偵字第9046號卷第33至36頁），復有贓物
    認領保管單、桃園縣政府警察局大園分局大園派出所製作之
    路口監視器畫面摘要、監視器翻拍照片、本案偵查中及本院
    依職權製作之勘驗筆錄各1 份附卷可稽。足認被告三人前開
    具任意性之自白與事實相符，堪以採信，是本件事證已臻明
    確，被告三人犯行均堪認定，應依法論科。
三、按刑法上所謂結夥3 人以上係指有共同犯罪之故意，結為一
    夥而言。把風行為，在排除犯罪障礙，助成犯罪之實現，在
    合同意思範圍內分擔犯罪行為之一部，故亦係共同正犯而應
    計入結夥之內（最高法院77年度台上字第3201號判決意旨參
    照）。核被告三人所為，均係犯刑法第321 條第1 項第4 款
    之結夥三人以上加重竊盜罪。被告三人間就上開犯行，有犯
    意聯絡及行為分擔，為共同正犯。另被告陳進強有上開事實
    欄所載之前科紀錄及執行情形，此有臺灣高等法院被告前案
    紀錄表1 份附卷可稽，其於受有期徒刑之執行完畢後5 年以
    內故意再犯本件上開有期徒刑以上之罪，為累犯，應依刑法
    第47 條 第1 項規定加重其刑。爰審酌被告三人不思以正途
    獲取財物，竟竊取他人車輛，造成被害人財產損失及不便，
    嚴重妨害治安，惡性非輕，惟被告三人於本院審理時均自知
    事證明確而坦承犯行，並兼衡其犯罪動機、目的、手段等一
    切情狀，分別量處如主文所示之刑，並就被告游金國、蕭德
    成部分諭知易科罰金之折算標準，以資懲儆。
據上論斷，應依刑事訴訟法第273 條之1 第1 項、第299 條第1
項前段，刑法第28條、第321 條第1 項第4 款、第47條第1 項、
第41條第1 項前段，判決如主文。
本案經檢察官張聰耀到庭執行職務。
中    華    民    國    99    年    12    月    27    日
                  刑事第十二庭  法  官   陳 威 帆
以上正本證明與原本無異。
如不服本判決應於收受判決後10日內向本院提出上訴書狀，並應
敘述具體理由。其未敘述上訴理由者，應於上訴期間屆滿後20日
內向本院補提理由書( 均須按他造當事人之人數附繕本) 「切勿
逕送上級法院」。
                                書記官   吳 玉 蘭
中    華    民    國    99    年    12    月    27    日
附錄所犯法條：
中華民國刑法第321條（加重竊盜罪）
犯竊盜罪而有左列情形之一者，處6 月以上、5 年以下有期徒刑
：
一、於夜間侵入住宅或有人居住之建築物、船艦或隱匿其內而犯
    之者。
二、毀越門扇、牆垣或其他安全設備而犯之者。
三、攜帶兇器而犯之者。
四、結夥三人以上而犯之者。
五、乘火災、水災或其他災害之際而犯之者。
六、在車站或埠頭而犯之者。
前項之未遂犯罰之。

司法院資訊處製作；財團法人民間司法改革基金會備份。
